

Email: vicpau2206@gmail.com **Teléfono:** +56947093657 Nacionalidad: Venezolano

Enlace: www.linkedin.com/in/victor-castro-815748189

#### PERFIL PROFESIONAL

Cuento con una destacada experiencia en liderazgo de equipos y gestión de personal, así como un historial sólido en ventas y atención al cliente, tanto en entornos presencial como en plataformas digitales. Además, he desempeñado roles como desarrollador web, aportando mis habilidades técnicas al diseño y funcionamiento efectivo de páginas web.

#### **EXPERIENCIA**

Santiago, Chile Ene 2022 - Oct 2023

#### Encargado ecommerce

#### Globalex Spa

Gestion y desarrollo de página web utilizando Woocommerce y Prestashop, creación de publicaciones, descripcion de productos, sku, categorización, actualización de stock, precios y desarrollo en general con HTML y CSS en webs.

Manejo y actualizacion de productos dentro de los marketplace como: Mercado libre, Rappi, Cornershop, PedidosYa y Falabella. Realización de informe profit mensual de cada marketplace y pagina web. Manejo de sistema de gestión Odoo.

Santiago, Chile Ene 2021 - 2022

Caracas, Venezuela Oct 2017 - Mar 2018

Caracas, Venezuela Ene 2016 - Sep 2017 Vendedor **Globalex SPA** 

Atención al cliente, recepción y reposición de productos en tienda, ventas a través de redes sociales, apertura y cierre de tienda.

## Supervisor

#### **Lider Style Import C.A**

Contactar con proveedores, realizar pedidos para reponer productos en tienda, recibir mercancías, establecer horarios de trabajo de asesores; Gestión SAP: carga de facturas de pedidos, entrada y salida de mercancías, movimiento de productos entre almacenes y eliminación de retenciones de impuestos en facturas de proveedores.

#### Asesor de ventas

## **Lider Style Import C.A**

Apertura de tienda, atención personalizada al cliente, organización de exhibición de productos en tienda; Gestión SAP: carga de pedido al cliente y cobro.

## **EDUCACIÓN**

Tachira, Venezuela Oct 2010 - Jul 2015

## **BACHILLER en CIENCIAS**

Dr. Juan Pablo Perez Alfonzo

# HABILIDADES

- Manejo de Microsoft Windows y Mac
- Manejo intermedio de Excel
- · Manejo de SAP Bussines One Desarrollo en HTML y CSS
- Rapidez y fluidez en PC, Internet
- Manejo de Sistema Odoo
- Manejo de Wordpress y Prestashop
- Buenas relaciones personales
- · Motivado al logro y superación constante

# IDIOMAS

Nivel intermedio. Https://www.efset.org/cert/gZojdM

# CERTIFICADOS Y CURSOS

Curso de creación de tienda online con Woocommerce, Platzi.com, 2023 (15

Curso de introducción al desarrollo web: HTML y CSS, Google, 2024 (40 hrs)

Curso de Programación Básica, Platzi.com, 2024 (29 hrs)

Curso práctico de HTML y CSS, Platzi.com, 2024 (16 hrs)

Curso definitivo de HTML y CSS, Platzi.com, 2024 (23 hrs)

Curso de creación de páginas web con HTML, CSS y No-code, Platzi.com, 2024 (14 hrs)

Curso CSS Grid Básico, Platzi.com, 2024 (14 hrs)

Curso profesional de CSS Grid Layout, Platzi.com, 2024 (20 hrs)

Curso de Entornos de Desarrollo y Deployment en WordPress, Platzi.com, 2024 (10 hrs)